最高法院刑事判決　　　　　　　　　 111年度台上字第2461號
上　訴　人　曾國祐


上列上訴人因違反毒品危害防制條例等罪案件，不服臺灣高等法
院高雄分院中華民國111年2月10日第二審判決（110 年度上訴字
第1007號，起訴案號：臺灣橋頭地方檢察署109年度偵字第13741
號、110年度偵字第3951號），提起上訴，本院判決如下：
    主  文
上訴駁回。
    理  由
按刑事訴訟法第377 條規定：上訴於第三審法院，非以判決違背
法令為理由，不得為之。是提起第三審上訴，應以原判決違背法
令為理由，係屬法定要件。如果上訴理由書狀並未依據卷內訴訟
資料，具體指摘原判決不適用何種法則或如何適用不當，或所指
摘原判決違法情事，顯與法律規定得為第三審上訴理由之違法情
形，不相適合時，均應認其上訴為違背法律上之程式，予以駁回
。  
查：
本件原判決維持第一審論處上訴人曾國祐轉讓禁藥罪刑（即原
  判決附表【下稱附表】二編號1部分，累犯，處有期徒刑4月）
  ，又犯修正前毒品危害防制條例第4條第2項之販賣第二級毒品
  罪刑（即附表二編號2部分，累犯，處有期徒刑3年10月），以
  及毒品危害防制條例第4條第2項之販賣第二級毒品共3 罪刑（
  即附表二編號3至5部分，均累犯，依序處有期徒刑5年3月、 5
  年4月、5年2月），並就附表二編號2至5 部分，定應執行有期
  徒刑6年10月，另就附表二編號2至5 部分為沒收宣告之判決，
  駁回上訴人在第二審之上訴，已綜合卷內所有證據資料及調查
  證據之結果，敘明認定上訴人有原判決事實欄一（即附表二編
  號2至5部分）、二（即附表二編號1 部分）所示之販賣甲基安
  非他命、轉讓甲基安非他命等犯行之得心證理由。並敘明：①
  上訴人就附表二編號1至5所示犯行，如何俱應依刑法第47條第
  1項前段加重其刑；②上訴人於偵審中均自白上開1次轉讓禁藥
  、4 次販賣甲基安非他命犯行，分別適用修正前後毒品危害防
  制條例第17條第2 項規定減輕其刑，並先加後減之等旨（見原
  判決第5至6頁）。
經核原判決之採證認事並無違反經驗法則、論理法則，亦無任
  意推定犯罪事實、違背證據法則、判決理由不備、理由矛盾或
  不適用法則、適用法則不當之違誤。
再：刑之量定，乃法律賦予法院自由裁量之事項，倘於科刑時
  ，已以行為人之責任為基礎，並斟酌刑法第57條所列各款事項
  ，而未逾越法定刑度，即難謂違法。又數罪併罰，分別宣告多
  數有期徒刑者，於各刑中之最長期以上，各刑合併之刑期以下
  ，定其刑期，但不得逾30年，刑法第51條第5 款定有明文。此
  刑之酌定，亦屬法院得依職權自由裁量之事項，如未逾越上開
  規定之外部界限、定應執行刑之恤刑目的，即不得指為違法。
  本件原判決已敘明第一審如何以其犯罪責任為基礎，經審酌刑
  法第57條所定科刑輕重應審酌之事項（包括其品行、智識程度
  、生活狀況、犯罪動機、目的、手段、所生損害暨犯後態度等
  一切情狀），所量處之刑及就附表二編號2至5所示之刑酌定之
  應執行刑應均屬妥適，其於原審主張不應適用刑法第47條規定
  加重其刑、販賣第二級毒品部分應依刑法第59條規定酌減其刑
  及第一審量刑過重等情，為無理由（見原判決第7 至10頁）；
  並無理由不備、濫用量刑職權之情事。
上訴人之上訴意旨並未依據卷內訴訟資料，具體指摘原判決有
  何違背法令之情形，僅泛稱：上訴人始終自白，6 位姊姊均已
  出嫁，僅上訴人與80歲母親同住，本案交保返家當晚，母親急
  性腸炎呈半昏迷狀態，幸上訴人發現送醫而免生憾事，請減輕
  刑期，讓上訴人早日重返社會以盡孝道等語，就原審量刑適法
  職權行使及原判決已明白論斷之事項，再為爭執，核與法律規
  定得為第三審上訴理由之違法情形不相適合。
綜上，應認上訴人之上訴為違背法律上之程式，予以駁回。
據上論結，應依刑事訴訟法第395條前段，判決如主文。
中    華    民    國   111    年    5     月    5     日
                  刑事第四庭審判長法  官  林  立  華  
                                  法  官  謝  靜  恒  
                                  法  官  林  瑞  斌  
                                  法  官  王  敏  慧  
                                  法  官  李  麗  珠  
本件正本證明與原本無異
                                  書記官
中    華    民    國   111    年    5     月    11    日